臺灣臺北地方法院小額民事判決
110年度北小字第4863號
原      告  陳家慶  

被      告  八加九數位行銷有限公司

法定代理人  吳雨璇  
訴訟代理人  楊閔涵  
複代理人    黃明賢  
上列當事人間請求給付價金事件，於中華民國111年3月7日言詞
辯論終結，本院判決如下：
　　主      文
被告應給付原告新臺幣玖萬元，及自民國一百一十年十月五日起
至清償日止，按年息百分之五計算之利息。
訴訟費用新臺幣壹仟元由被告負擔。
本判決得假執行；但被告如以新臺幣玖萬元預供擔保，得免為假
執行。
    事實及理由要領
一、原告起訴主張：被告前於民國108年3月間與原告約定，由原
    告擔任導演，進行影片拍攝製作業務，約定每集導演費用新
    臺幣（下同）4萬元，順帶剪接1小時1集之內容2萬元。原告
    已於108年3月11日至同年月18日依被告提供之3集腳本及行
    程表赴日本拍攝完畢返台，並為被告剪接其調整為1集30分
    鐘之內容，依約被告應給付原告13萬元（導演4萬元×3+剪接
    2萬元×1/2）。然被告僅於109年5月給付原告4萬元，尚餘9
    萬元未給付，為此，爰起訴請求被告給付90,000及自起訴狀
    繕本送達翌日起至清償日止，按年息5%計算之利息。
二、被告則以下情詞置辯，並聲明：原告之訴駁回；若受不利判
    決，被告願供擔保請准宣告免為假執行。
㈠、本件僅係被告之業務窗口曾琳詒小姐個人對外接案之業務上
    行為，被告並未授權其以公司名義對外單獨成立契約。原告
    就與曾琳詒小姐間之契約內容僅為拍攝或拍攝及剪輯，於起
    訴狀及後續書狀均有所矛盾，且原告對契約成立之時間、內
    容、對象均交代不清又前後矛盾；原告至多僅係利用與曾琳
    詒小姐對話之機會，協商可能之合作方向，雙方未有合意簽
    訂契約。
㈡、原告於111年1月26日之言詞辯論庭稱其係以「導演」職務承
    攬此次工作，而承攬範圍包括「規劃腳本內容、行程表、拍
    攝完整影片、剪輯影片」；亦於111年2月5日之補充說明狀
    中稱「拍攝完成後(殺青)後，導演的工作亦即結束」，並提
    出「拍攝腳本、拍攝行程表及拍攝工作照」謂其已完成工作
    云云。然原告嗣後補充說明狀又改稱「影片之腳本、行程表
    」為被告製作；可見，原告自始未依其所述提供工作，自不
    得請求承攬報酬。再者，原告雖謂其於108年即完成拍攝，
    惟據原告起訴狀附件之LINE對話紀錄編號8可見，原告稱「
    咖啡廳打工」、「三光稻荷神社」、「犬山城下町」等多段
    拍帶遺失，可知原告亦自承認多段拍帶遺失，而未能交付完
    整拍帶；既原告未完成拍攝工作、亦未交付完整拍帶，原告
    請求承攬報酬應無理由。又縱認兩造間有契約關係且原告有
    完成一集40,000元之影片拍攝並交付被告，因被告已給付原
    告39985元，原告亦已獲清償，雙方間之契約關係亦應於被
    告給付原告39,985元後而消滅，並未如原告所述尚有90,000
    元之債務存在，故原告之請求於法不合。
三、本件原告主張被告透過其總監曾琳詒委由原告執行導演及順
    帶剪接業務，約定拍攝3集節目影片，每集費用4萬元，順帶
    剪輯影片1集30分鐘費用為1萬元，被告並已支付原告4萬元
    等情，業據其提出原告與被告公司總監曾琳詒之LINE對話紀
    錄、匯款資料、影片腳本等件為證（見110年度湖小字第559
    號卷第13至27頁、本院卷第77至133頁），被告不爭執其總
    監曾琳詒有與原告接洽上開導演及剪接業務並約定上開導演
    及剪接之費用，惟否認兩造間有訂立系爭契約，並以前詞置
    辯。經查：
㈠、按各當事人就其所主張有利於己之事實，均應負舉證之責，
    故一方已有適當之證明者，相對人欲否認其主張，即不得不
    更舉反證。原告於起訴原因已有相當之證明，被告對渠主張
    ，如抗辯不實並提出反對之主張者，則被告對渠反對之主張
    ，亦應負證明之責，此為舉證責任分擔之原則。若被告於抗
    辯事實並無確實證明方法，僅以空言爭執者，當然認定其抗
    辯事實之非真正，而應為被告不利益之裁判，最高法院分別
    著有19年上字第2345號、18年上字第2855號、1679號裁判可
    資參照。查被告於書狀內自承其公司總監曾琳詒為其公司之
    業務窗口（見本院卷第49頁），則被告顯有授權曾琳詒得以
    其公司名義對外接洽業務，且原告主張其執行業務之過程均
    係至被告公司開會，與被告公司總監曾琳詒聯繫溝通拍攝內
    容，拍攝過程製作人、攝影師及後製效果師均係被告公司之
    員工等情，亦為被告所不否認。參以原告於109年1月2日以L
    INE詢問曾琳詒費用是否有匯入其帳戶時，曾琳詒回說：還
    沒，因為行政請款單12/1號，我們會計出帳是45-60天等語
    ，且被告確有於109年5月15日匯款予原告39,985元並申報扣
    繳薪資所得，有前揭對話紀錄、原告存摺內頁及原告109年
    度綜合所得稅務電子結算網路申報所得資料參考清單在卷可
    稽（見110年度湖小字第559號卷第25頁、27頁及本院卷第13
    5頁），足見被告公司總監曾琳詒應係以被告名義與原告訂
    立系爭契約，且被告知悉曾琳詒有與原告接洽委其擔任公司
    節目影片拍攝之導演，並有同意或授權曾琳詒得以其名義代
    理其與原告訂約，始會派其公司之製作人及攝影師與原告一
    同拍攝影片並同意給付前揭款項，依民法第103條第1項之規
    定，被告總監曾琳詒代理被告與其訂約之效力自及於被告，
    系爭契約應係成立於原告與被告間，原告主張曾琳詒係以公
    司名義與其訂立系爭契約，被告為系爭契約之相對人等情，
    應堪信取，被告辯稱系爭契約係曾琳詒個人自行對外接案，
    與被告無涉，其並未授權曾琳詒以公司名義對外訂約云云，
    尚非可採。
㈡、又按委任者，謂當事人約定，一方委託他方處理事務，他方
    允為處理之契約；至於承攬則係當事人約定：一方為他方完
    成一定之工作，他方俟工作完成，給付報酬之契約，上開二
    契約關係相異處，除了委任契約重在受任人允諾為委任人處
    理事務，承攬契約則重在承攬人為定作人完成一定之工作外
    ，受任人就處理之事務有其獨立性，承攬人則需聽從定作人
    之指示。被告聘任原告擔任系爭節目影片之導演，重在處理
    節目影片之執導拍攝事務，依上開規定，兩造間所訂之導演
    合約之性質應屬委任契約，而順帶剪輯1集重在完成特定該
    集之剪輯工作，則應係承攬關係，堪以認定，被告辯稱兩造
    間之契約關係均為承攬契約，尚有未洽。
㈢、兩造既約定原告擔任影片導演，負責執導3集影集拍攝，而原
    告已依約赴日執導3集影片之拍攝並將其剪接完成之1集檔案
    內容傳送予被告等情，有其提出之LINE對話紀錄及工作照片
    為證。被告雖辯稱：因原告僅完成1集之執導，故僅支付1集
    費用4萬元，原告未能完成其他集之拍攝並交付成品，不能
    請求其餘報酬云云。惟觀諸原告與曾琳詒之上開LINE對話內
    容「2019年2月18日下午6：38，原告：我可以接受導一集40
    ,000，順帶一集20,000（實領）。曾琳詒：好喔！感激您。
    就這樣敲定了。」等語可知，原告執導完影片之拍攝後，如
    欲其進行後製順帶須另行付費，亦即後製順帶並非導演須處
    理事務之範圍，兩造始會約定於導演3集節目外，再另行約
    定後製順帶剪輯工作之費用。是系爭節目影片拍攝完後之後
    製順帶工作，既非系爭導演合約範圍。而兩造僅約定執導3
    集影片、剪輯1集，則原告自無將後續2集影片再加以後製順
    帶剪輯之義務。是原告主張其於執導完成3集影片之拍攝後
    ，即已完成兩造約定之導演合約義務，自屬有據。被告辯稱
    導演工作並非僅限於負責執導，尚須負責其餘關於影片成品
    之交付云云，並未對兩造約定之導演工作除負責執導拍攝外
    ，尚包含其餘工作等有利於己之事實提出相關證據以實其說
    ，自難為有利於被告之認定，且由原告所提出其與被告總監
    曾琳詒之上開LINE對話紀錄亦可知，被告總監曾琳詒於108
    年11月21日自行向原告要求提供匯款資料，並對原告表示抱
    歉，整個拖太久等語，於109年1月2日原告詢問曾琳詒費用
    是否有匯入其帳戶時，曾琳詒回說：還沒，因為行政請款單
    12/1號，我們會計出帳是45-60天，原則上是2月前後才能拿
    到錢，但稍我明天確認能否過年前出帳等語，亦未對原告表
    示尚有何導演事務或順帶工作並未完成或被告不同意付款，
    則原告主張其已完成兩造約定之導演事務及順帶工作，應堪
    信取，被告上開所辯，自非可採。
㈣、被告又辯稱拍帶遺失，原告未交付完整拍帶，導演工作未完
    成云云，惟原告導演之事務係在於指導影片拍攝完成，於影
    片拍攝完成，其執導事務即已處理完畢，已如前述，而就系
    爭節目影片之錄影拍攝，被告既有安排其製作人及攝影師一
    同為之，則有關系爭節目之拍帶應係留存於被告所有之攝影
    器材內，由被告委派之攝影師負責保管處理，則拍帶之交付
    自非原告之導演事務範圍。且觀諸原告與曾琳詒對話紀錄略
    以「2019年6月19日，原告：HELLO，請問影片還有需要我處
    理嗎?曾琳詒（下稱曾）：…是有考量需要你處理1集，不過
    目前這三集內容有點狀況，咖啡廳那集有一半拍帶不見了（
    在日本當天就轉錯檔案）無法成行，忍者部分有點可怕，所
    以等周五我跟大榮開會後，會商討出最後結果。到時會同步
    跟您這裡說，是否需要剪輯，……。2019年8月19日，曾：早
    安！因為今天會請美琪來公司討論賠償部分！想知道還有遺
    漏那些拍帶?原告：咖啡廳打工、偉倫機遺失，三光稻荷神
    社、偉倫機遺失，犬山城下町、偉倫機遺失，就這樣了。曾
    ：感謝！原告：因為當時是雙機作業，剛好有些動作是分頭
    進行，所以少一機就等於那個題材沒辦法剪。」等語，可知
    原告確實已執導完成3集影片之拍攝，然因被告方面人員疏
    失，咖啡廳那集有一半拍帶不見，在日本當天就轉錯檔案，
    其後被告並請負責員工（美琪）就咖啡廳打工、三光稻荷神
    社、犬山城下町等拍帶遺失討論賠償事宜，顯然被告亦不否
    認拍帶遺失係被告人員疏失所致，則被告以原告未交付完整
    拍帶為由，辯稱原告未完成其導演事務云云，自非可採。
㈤、綜上，原告既已依約執導完3集影片之拍攝及完成順帶剪輯1
    集之工作，則被告自應依約給付原告報酬共13萬元（3集導
    演×4萬元+1集剪輯1萬元）。又兩造不爭執被告已給付4萬元
    ，故原告請求被告給付尾款報酬9萬元，自屬有據。
四、從而，原告依契約關係請求被告給付9萬元及自起訴狀繕本
    送達翌日即110年10月5日起至清償日止，按年利率5%計算之
    利息，洵屬正當，應予准許。
五、本件係小額程序為被告敗訴之判決，依民事訴訟法第436條
    之20規定，應職權宣告假執行。並依同法第392條第2項規定
    ，依職權宣告被告如預供擔保後，得免為假執行。
六、本件訴訟費用額，依後附計算書確定如主文所示金額。
中　　華　　民　　國　　111 　年　　3 　　月　　28　　日
                  臺灣臺北地方法院臺北簡易庭
　　　　  　　　　　　        法  官　李宜娟
以上正本係照原本作成。
如不服本判決，應於判決送達後20日內向本庭提出上訴狀。（須
按他造當事人之人數附繕本）如委任律師提起上訴者，應一併繳
納上訴審裁判費。
中　　華　　民　　國　　111 　年　　3 　　月　　28　　日
            　　　　　　　　　書記官　官逸嫻

附錄：
一、民事訴訟法第436條之24第2項：
　　對於小額程序之第一審裁判上訴或抗告，非以其違背法令為
    理由，不得為之。
二、民事訴訟法第436條之25：
　　上訴狀內應記載上訴理由，表明下列各款事項：
    ㈠原判決所違背之法令及其具體內容。
    ㈡依訴訟資料可認為原判決有違背法令之具體事實。
三、民事訴訟法第436條之32條第2項：
    第438條至第445條、第448條至第450條、第454條、第455條
    、第459條、第462條、第463條、第468條、第469條第1款至
    第5款、第471條至第473條及第475條第1項之規定，於小額
    事件之上訴程序準用之。 

　　　計　　算　　書
項　　　　目             金　額（新臺幣）    　　備　註
第一審裁判費   　 　　   1,000元
合　　　　計　　　       1,000元